臺灣高雄地方法院民事裁定
108年度消債清字第170號
聲  請  人  吳美心
0000000000000000

0000000000000000

代  理  人  呂姿慧律師
上列當事人因消費者債務清理事件聲請清算，本院裁定如下：
    主  文
聲請人吳美心自中華民國一○九年四月二十二日下午四時起開始
清算程序。
命司法事務官進行本件清算程序。
    理  由
一、按債務人不能清償債務或有不能清償之虞者，得依本條例所
    定更生或清算程序，清理其債務；法院開始清算程序之裁定
    ，應載明其年、月、日、時，並即時發生效力；法院開始更
    生或清算程序後，得命司法事務官進行更生或清算程序，必
    要時得選任律師、會計師或其他適當之自然人或法人1人為
    監督人或管理人，消費者債務清理條例（下稱消債條例）第
    3條、第80條前段、第83條第1項、第16條第1項分別定有明
    文。
二、聲請意旨略以：伊有不能清償債務情事，前依消債條例規定
    ，向前鎮區調解委員會聲請調解債務清償方案，惟調解不成
    立。伊又未經法院裁定開始更生程序或許可和解或宣告破產
    ，爰聲請清算等語。
三、經查：
　㈠聲請人前向前鎮區調解委員會聲請調解債務清償方案，於民
    國108年8月6日調解不成立，嗣於108年8月27日具狀向本院
    聲請清算等情，有調解不成立證明書（卷第15頁）附卷可稽
    ，堪信為真實。
  ㈡聲請人於106年度及107年度申報所得各為新臺幣（下同）112
    元、125元，名下除聯華股票26股、中鋼股票66股外，無其
    他財產；又聲請人罹睡眠障礙，於105年6月8日至107年5月3
    1日在監執行，出監後迄今無業，賴二弟吳宗憲每月資助生
    活照顧費10,000元維持生活，前雖於105年5月27日領取勞保
    老年給付905,560元，惟業用於支出白內障醫療費、償還新
    光銀行及二弟代償之借款，暨用於生活支出，迄今已用磬，
    現為中低收入戶，未領取補助，成年子女亦未給付扶養費等
    情，有財政部高雄國稅局106年至107年綜合所得稅各類所得
    資料清單及財產歸屬資料清單（卷第9至10頁）、財產及收
    入狀況說明書（卷第4頁）、債權人清冊（卷第5頁）、戶籍
    謄本（卷第14頁）、勞工保險被保險人投保資料表（卷第11
    至12頁）、個人商業保險查詢結果表（卷第38頁）、財團法
    人金融聯合徵信中心前置協商專用債權人清冊（卷第7至8頁
    ）、信用報告（卷第34至37頁）、臺灣集中保管結算所股份
    有限公司函（卷第39至45頁）、社會補助查詢表（卷第47至
    50頁）、高雄市政府社會局函（卷第55頁）、勞動部勞工保
    險局函（卷第46頁）、存款憑條（卷第56頁）、存簿（卷第
    26至27頁、第29頁）、高雄女子監獄出監證明書（卷第32頁
    ）、資助證明書（卷第57頁）、補充說明書（卷第62頁）、
    正心中醫診所就醫證明書（卷第31頁）等附卷可參。則在別
    無其他資料可認聲請人有其他收入之情形下，以其二弟每月
    資助之生活照顧費10,000元核算現在償債能力之基礎，堪認
    妥適。
  ㈢關於聲請人個人日常必要支出部分，聲請人主張每月支出10,
    000元乙節。按債務人必要生活費用，以最近一年衛生福利
    部或直轄市政府所公告當地區每人每月最低生活費一點二倍
    定之，消債條例第64條之2第1項定有明文。本院參酌衛福部
    社會司所公告109年度高雄市最低生活費為13,099元，又聲
    請人陳稱於二弟所有房屋居住，實無房屋費用支出，故計算
    聲請人個人每月必要生活費時，應自上述每月最低生活費用
    中扣除相當於房租支出所佔比例（大約為24.36％），即1,89
    0元【計算式：15,719－（15,719×24.36%）＝11,890】。聲請
    人主張每月必要支出約10,000元，，尚屬合理，應予採計。
  ㈣綜上所述，聲請人每月平均收入為10,000元，扣除必要生活
    費10,000元後，已無剩餘，難以清償債務總額8,031,286元
    ，堪認聲請人確有不能清償債務之情事。從而，聲請人向本
    院聲請清算，應予准許，並命司法事務官進行本件清算程序
    。
四、依消債條例第11條第1 項、第83條第1 項、第16條第1 項，
    裁定如主文。
中　　華　　民　　國　 109　　年　　4 　　月　　22　　日
              　　民事庭　　  法　官　陳宛榆
以上正本係照原本作成。
本裁定不得抗告。
中　　華　　民　　國　 109　　年　　4 　　月　　22　　日
  　                          書記官　何福添